【裁判字號】    97,訴,94
【裁判日期】    970122
【裁判案由】    毒品危害防制條例
【裁判全文】
臺灣臺北地方法院刑事判決                97年度訴字第94號
公  訴  人  臺灣臺北地方法院檢察署檢察官
被      告  甲○○
                    （現另案在臺灣臺北監獄執行中）
上列被告因違反毒品危害防制條例案件，經檢察官提起公訴（96
年度毒偵字第3800號），嗣被告於本院準備程序就被訴事實為有
罪之陳述，經受命法官告知被告簡式審判程序意旨，並聽取當事
人之意見後，本院合議庭裁定由受命法官獨任依簡式審判程序審
理、判決如下：
    主  文
甲○○施用第一級毒品，累犯，處有期徒刑捌月。扣案之注射針
筒壹支沒收之。
    事  實
一、甲○○前於民國90年間因施用毒品案件，經依本院90年度毒
    聲字第1161號裁定令入勒戒處所施以觀察、勒戒後，認有繼
    續施用毒品之傾向，復由本院以90年度毒聲字第1401號裁定
    令入戒治處所施以強制戒治，因無繼續施用毒品傾向，嗣經
    本院以91年度毒聲字第21號裁定停止戒治，所餘戒治期間付
    保護管束，嗣又因違反保護管束之規定，經本院以91年度毒
    聲字第839 號裁定撤銷停止戒治令入戒治處所強制戒治，於
    92年2 月25日強制戒治執行完畢釋放，其刑事部分並經本院
    以90年度簡字第2039號判決處有期徒刑6 月，如易科罰金以
    銀元300元折算1日，緩刑2 年確定。復因施用毒品案件，經
    臺灣板橋地方法院判處有期徒刑7月、3月，並定應執行刑有
    期徒刑8 月確定，另因妨害兵役條例案件，經同院判處有期
    徒刑3 月確定，上開二案件接續執行，於94年8月8日縮刑期
    滿執行完畢。
二、詎甲○○仍不知戒絕毒癮，明知海洛因業經公告列為毒品危
    害防制條例第2條第2項第1 款之第一級毒品，不得非法持有
    、施用，仍未戒除施用毒品之習性，於上開強制戒治執行完
    畢釋放出所後5 年內，復基於施用第一級毒品海洛因之犯意
    ，於96年11月27日晚上10時分許，在臺北縣新店市○○路68
    0巷33弄13號5樓住居內，以將第一級毒品海洛因粉末摻水以
    針筒注射靜脈之方式，施用第一級毒品海洛因1 次。嗣其於
    96年11月28日上午7 時50分許，在臺北市○○區○○路與西
    藏路口處，為警當場查獲其持有供己準備注射用針筒1 支，
    而其為上開毒品列管人口，並經其同意後採集尿液送驗結果
    ，其尿液中呈現毒品嗎啡陽性反應，始悉上情。
三、案經臺北市政府警察局松山分局報請臺灣臺北地方法院檢察
    署檢察官偵查起訴。
    理  由
壹、程序方面
一、按除被告所犯為死刑、無期徒刑、最輕本刑為三年以上有期
    徒刑之罪或高等法院管轄第一審案件者外，於法院行準備程
    序進行中，被告先就被訴事實為有罪之陳述時，審判長得告
    知被告簡式審判程序之旨，並聽取當事人、代理人、辯護人
    及輔佐人之意見後，裁定進行簡式審判程序；且受命法官行
    準備程序，與法院或審判長有同一之權限；又簡式審判程序
    之證據調查，不受刑事訴訟法第159 條第1 項、第161 條之
    2 、第161 條之3 、第163 條之1 及第164 條至第170 條規
    定之限制，刑事訴訟法第273 條之1 第1 項、第279 條第2
    項前段、第273 條之2 分別定有明文。
二、查本件被告所犯為死刑、無期徒刑、最輕本刑為三年以上有
    期徒刑以外之罪，且非高等法院管轄第一審之案件，其於準
    備程序就前揭被訴事實為有罪之陳述，經受命法官告知簡式
    審判程序之旨，並聽取當事人之意見後，本院認無不得或不
    宜改依簡式審判程序進行之處，爰依刑事訴訟法第273 條之
    1 第1 項、第284 條之1 ，裁定本件由受命法官獨任進行簡
    式審判程序，合先敘明。
貳、實體方面
一、上揭事實，業據被告於本院97年1 月22日準備程序、審判程
    序時均供承不諱，且被告上開為警查獲時所採取之尿液，均
    送經臺灣尖端先進生技醫藥股份有限公司檢驗結果，其尿液
    中呈現毒品嗎啡之陽性反應，此有卷附之臺灣尖端先進生技
    醫藥股份有限公司96年12月7 日出具之濫用藥物尿液檢驗報
    告、臺北市政府警察局偵辦毒品案件被告尿液檢體委驗單、
    扣押物清單、扣押物照片等在卷可稽，並有注射針筒1 扣案
    可查。綜上，足見被告之自白與事實相符，應堪採信。又被
    告前於90年間因施用毒品案件，經依本院90年度毒聲字第11
    61號裁定令入勒戒處所施以觀察、勒戒後，認有繼續施用毒
    品之傾向，復由本院以90年度毒聲字第1401號裁定令入戒治
    處所施以強制戒治，因無繼續施用毒品傾向，嗣經本院以91
    年度毒聲字第21號裁定停止戒治，所餘戒治期間付保護管束
    ，嗣又因違反保護管束之規定，經本院以91年度毒聲字第83
    9號裁定撤銷停止戒治令入戒治處所強制戒治，於92年2月25
    日強制戒治執行完畢釋放，並有臺灣高等法院被告前案紀錄
    表在卷可佐，足徵被告確於上開強制戒治執行完畢釋放出所
    後，5 年內再犯上揭毒品危害防制條例之罪而事證明確，其
    有上開施用第一級毒品之犯行，洵堪認定。
二、查海洛因係毒品危害防制條例第2 條第2 項第1 款所明定之
    第一級毒品，不得持有、施用。(一)核被告所為，係犯毒品危
    害防制條例第10條第1 項之施用第一級毒品罪。(二)其施用第
    一級毒品前之持有毒品之低度行為，均應為施用之高度行為
    所吸收，不另論罪。(三)被告上開犯罪事實之前科紀錄，有卷
    附臺灣高等法院被告前案紀錄表與臺灣臺北地方法院檢察署
    刑案資料查註紀錄表各1份在卷可稽，是本件被告上開受有
    期徒刑執行完畢，於5年以內再故意犯本件有期徒刑以上之
    罪，為累犯，應依刑法第47條第1項規定，論以累犯，並加
    重其刑。(四)爰審酌被告曾因施用毒品案件，經上開強制戒治
    執行完畢釋放出所後，5 年內再犯本件上揭施用第一級毒品
    罪行，足見戒毒意志不堅，毒癮非淺，未能體悟施用毒品對
    自己、家人造成之傷害及社會之負擔，自屬可議，惟念其犯
    後坦承犯行，犯後態度良好，並有悔改決心，且施用毒品乃
    自戕行為，未對他人造成危害，及其施用次數、時間等一切
    情狀，爰量處如主文所示之刑，以鼓勵有戒毒決心之被告，
    及時醒悟戒絕毒癮，並重新過著有意義的人生。另扣案之注
    射針筒1 支係被告所有而供己施用上開第一級毒品所用之物
    ，業據其供述在卷，爰依刑法第38條第1項第2款前段規定宣
    告沒收之。
據上論斷，應依刑事訴訟法第273條之1第1項、第299條第1 項前
段，毒品危害防制條例第10條第1項，刑法第11條、第47條第1項
、第38條第1項第2款前段，判決如主文。
本案經檢察官王育珍到庭執行職務。
中    華    民    國    97    年  1     月      22    日
                  刑事第十六庭法  官  施添寶
以上正本證明與原本無異。
如不服本判決，應於收受判決書送達之日起10日內，向本院提出
上訴狀。
                              書記官  陳弘文
中    華    民    國    97    年  1     月      22    日
附錄本案判決論罪科刑法條
毒品危害防制條例第10條
施用第一級毒品者，處六月以上五年以下有期徒刑。
施用第二級毒品者，處三年以下有期徒刑。


司法院資訊處製作；財團法人民間司法改革基金會備份。
